臺灣高等法院高雄分院刑事裁定
110年度監抗字第1號
抗  告  人  
即受監察人  吳佳隆


上列抗告人即受監察人因詐欺案件，不服臺灣橋頭地方法院中華
民國110年4月30日裁定通訊監察（110年聲監字第217號）及110
年11月23日通訊監察結束通知（110年監通字第373號），提起抗
告，本院裁定如下：     
    主  文
抗告駁回。
    理  由
一、抗告意旨以：抗告人即受監察人吳佳隆（下稱抗告人）收受
    臺灣橋頭地方法院通訊監察書（110年聲監字第217號、110
    年監通字第373號），但依據監聽通訊監察書所載內容，與
    實際情事顯屬出入，抗告人乃ㄧ善良本份賣麵擺攤維生之人
    ，左右鄰舍眾所皆知，如抗告人有著手違法情事，何需使用
    1支手機致讓偵查單位實施監聽許久，抗告人不勝駭異，本
    案並無監聽必要，請執行單位發還扣押抗告人之手機，為此
    提出抗告（見本院卷第15至16頁）。
二、按當事人對於法院之裁定有不服者，除有特別規定外，得抗
    告於直接上級法院；並對於判決前關於管轄或訴訟程序之裁
    定，不得抗告。但關於通訊監察之裁定，不在此限，且法院
    不得以已執行終結而無實益為由駁回抗告，刑事訴訟法第40
    3條第1項、第404條第1項第2款、第2項定有明文。關於通訊
    監察案件之抗告程序，因通訊保障及監察法並無特別規定，
    自應回歸適用刑事訴訟法抗告等規定處理之。
三、經查：
　㈠本件係由高雄市政府警察局左營分局報請臺灣橋頭地方檢察 
    署指揮偵辦毒品危害防制條例案件，在實施通訊監察期間，
    發現抗告人所持用行動電話門號0000000000號，疑有與多位
    吸毒人口聯繫，認抗告人與販賣毒品案件有所關聯，而有對
    抗告人施以通訊監察之必要，同署檢察官審核相關偵查報告
    及證據資料後，遂向臺灣橋頭地方法院聲請對抗告人實施通
    訊監察，經同院認有事實足認抗告人涉犯毒品危害防制條例
    第4條第2項罪嫌，有相當理由可信其通訊監察內容與本案有
    關，且不能或難以其他方法蒐集或調查證據，乃依通訊保障
    及監察法第5條第1項第2款之規定，核發110年聲監字第217
    號通訊監察書，另以同年度聲監續字第458、562號繼續實施
    通訊監察。待監察通訊結束後，執行機關即高雄市政府警察
    局左營分局以110年8月5日檢附通訊監察結束陳報受監察人
    報告書等件陳報臺灣橋頭地方檢察署，而同署即以110年8月
    11日函陳報臺灣橋頭地方法院，嗣同院乃依通訊保障及監察
    法第15條第3項規定，以110年度監通字第373號通訊監察結
    束通知書通知抗告人等情，業據本院核閱臺灣橋頭地方法院
    110年度聲監字第217號、同年度聲監續字第458、562號、同
    年度監通檢字第282號、同年度監通字第373號等相關卷宗無
    訛，堪認合法有據。
　㈡按通訊保障及監察法第11條第3項規定，核發通訊監察書之式
    ，不公開之，顯見通訊監察之方法首重隱密，查本件檢察官
    向原法院聲請核發通訊監察書時，業據提出偵查報告、購毒
    者筆錄、購毒者之搜索扣押筆錄、通聯調閱查詢單等證據作
    為釋明之用，並經本院審查上開卷證資料核閱無誤；原法院
    審核後，以檢察官之聲請已符合通訊保障及監察法第5條第1
    項第2款之規定，因而准予通訊監察，確屬合法有據，業如
    前述，因此，警察機關以不公開方式聲請，且法院在不公開
    之程式下，為准予核發通訊監察書之裁定，並於通訊監察結
    束後通知抗告人等情，核無違法或不當可言。
　㈢抗告意旨主張本件聲請通訊監察與實情不符，然其究竟有無
    涉犯上開罪嫌，猶待檢察官依偵查結果認定之，亦與本件經
    核為合法妥適等情，並無關連；又本件並未實際扣押抗告人
    所使用手機，抗告人主張應予返還，尚有誤會，附此敘明。
四、綜上，臺灣橋頭地方法院於臺灣橋頭地方檢察署陳報通訊監
    察結束後，即依通訊保障及監察法第15條及該法施行細則第
    27條規定，製作通訊監察結束通知書通知抗告人，於法並無
    不合。抗告人未就原法院准予核發通訊監察書之裁定所為認
    事用法有何違法或不當，或製作通訊監察結束通知書通知抗
    告人之程序是否疏誤，予以具體指摘，僅執前詞指摘原裁定
    不當，為無理由，應予駁回。
據上論斷，應依刑事訴訟法第412條，裁定如主文。
中　　華　　民　　國　　110 　年　　12　　月　　14　　日
                  刑事第七庭    審判長法  官  李璧君
                                      法  官  石家禎
                                      法  官  李東柏
以上正本證明與原本無異。
不得再抗告。
中　　華　　民　　國　　110 　年　　12　　月　　14　　日
　　　　　　　　　　　　　　　　　　　書記官  王紀芸